【裁判字號】    92,易,1235
【裁判日期】    920514
【裁判案由】    商標法
【裁判全文】
臺灣板橋地方法院刑事判決                        九十二年度易字第一二三五號
    公  訴  人  臺灣板橋地方法院檢察署檢察官
    被      告  甲○○
右列被告因違反商標法案件，經檢察官提起公訴（九十二年度偵字第五四八一號），
本院判決如左：
    主  文
甲○○明知為意圖欺騙他人，於同一商品使用相同於他人註冊商標圖樣之商品而販賣
，處拘役貳拾日，如易科罰金，以參佰元折算壹日。扣案印有仿冒註冊商標之髮飾肆
個均沒收。
    事  實
一、甲○○明知意圖欺騙他人，於同一商品使用相同於他人註冊商標圖樣（即俗稱仿
    冒註冊商標）之商品，不得販賣，竟意圖營利，於民國九十一年十二月一日下午
    二時許，前往臺北縣三重市○○路○段七十五號某批發店，以每個新台幣（下同
    ）二十五元代價，一次販入印有仿冒相同於瑞士商香奈兒股份有限公司（下稱香
    奈兒公司）註冊商標「    」之髮飾四個，並即分別於同日晚上七時三十分許、
    同年月三日下午七時三十分許，將之陳列在臺北縣三重市○○○路六十號前其所
    經營之攤位上，擬以每個四十元價格出賣予不特定之顧客，嗣未及賣出，即於同
    年十二月三日晚上十一時三十分許，經警在上開攤位前當場查獲，並扣得上開印
    有仿冒註冊商標之髮飾四個。
二、案經香奈兒公司訴由臺北市政府警察局信義分局報請臺灣板橋地方法院檢察署檢
    察官偵查起訴。
    理  由
一、訊據被告馬玲雅對於右揭販入印有仿冒告訴人香奈兒公司註冊商標之髮飾四個，
    並陳列擬出賣予不特顧客之事實固坦承不諱，惟辯稱：並非故意犯之云云。經查
    ：右揭事實，業據告訴人香奈兒公司代理人乙○○於警訊及本院審理中指訴綦詳
    ，並有印有仿冒註冊商標之髮飾四個扣案可資佐證；又如「    」圖樣，為香奈
    兒公司向經濟部中央標準局（現改制為智慧財產局）申請准以註冊號數0000
    0000號，正商標號數00000000號登記，享有指定使用於（舊）商標
    法施行細則第二十四條第三十八類之髮夾等商品，專用期間至九十七年三月三十
    一日止，另有商標註冊證一件附卷可稽；再販賣仿冒他人註冊商標商品，為一違
    法行為，此為一般人所共認，而被告既經營攤販生意販賣各類飾品，對此亦應知
    悉，其竟販入仿冒商標商品準備賣出，主觀上有犯本罪之故意甚明。從而，被告
    所辯上情，不足採信。罪證明確，被告犯洵堪認定。
二、查被告販入印有仿冒相同於他人註冊商標之髮飾準備賣出之行為，核係觸犯商標
    法第六十三條之明知為意圖欺騙他人，於同一商品使用相同於他人註冊商標圖樣
    之商品而販賣罪。另被告意圖販賣而陳列之低度行為，應為其販賣之高度行為所
    吸收，不另論罪。爰審酌被告之品行、智識程度、犯罪之手段、販賣仿冒商標之
    髮飾對交易秩序之可能影響程度，販入之數量尚少，復未及賣出，以及犯罪後坦
    承犯行等一切情狀，量處如主文所示之刑，以資懲儆，並諭知易科罰金之折算標
    準。至扣案有印有仿冒註冊商標之髮飾四個，係被告犯本罪所販賣之物，不問屬
    於犯人與否，均應依商標法第六十四條規定宣告沒收之。
三、公訴意旨另以：被告係基於意圖營利之概括犯意，自九十一年十二月一日起，先
    後在臺北市後火車站及臺北縣三重市○○街等地，連續以每個二十五元價格販入
    上開印有冒註冊商標之髮飾，並連續陳列在上開其所經營之攤位上供人選購，並
    以每個四十元價格連續販賣予不特定之顧客，因認被告除前揭經本院論罪科刑之
    行為外，尚有多次涉犯商標法第六十三條之販賣仿冒註冊商標商品罪嫌云云。訊
    據被告則矢否口有多次販入及賣出之行為，並辯稱：伊僅於九十一年十二月一日
    販入四個髮飾，且尚未賣出即遭警查獲云云。經查：本案僅遭警扣得上開髮飾四
    個，別無其他證據足以佐證被告有右揭多次販入及賣出髮飾之行為，尚難再以商
    標法第六十三條罪嫌相繩。此外，本院復查無其他積極證據證明被告有此部分之
    犯行，上開公訴之犯罪事實即屬不能證明，惟公訴人認此部分與被告前揭論罪科
    刑部分有連續犯裁判上一罪之關係，爰不另為無罪之諭知。
據上論斷，應依刑事訴訟法第二百九十九條第一項前段，商標法第六十三條、第六十
四條，刑法第十一條前段、第四十一條第一項前段，罰金罰鍰提高標準條例第二條，
判決如主文。
本案經檢察官黃明絹到庭執行職務。
中      華      民      國    九十二    年      五      月     十四     日
                                  臺灣板橋地方法院刑事第五庭
                                      法  官    趙義德
右正本證明與原本無異。
如不服本判決，應於判決送達後十日內，向本院提出上訴狀。
                                      書記官    陳秀慧
中      華      民      國    九十二    年      五      月     二十     日
附錄本案論罪科刑法條全文：
商標法第六十二條：
意圖欺騙他人，有左列情事之一者，處三年以下有期徒刑、拘役或科或併科新臺幣二
十萬元以下罰金。
一、於同一商品或類似商品，使用相同或近似於他人註冊商標之圖樣者。
二、於有關同一商品或類似商品之廣告、標帖、說明書、價目表或其他文書，除加相
    同或近似於他人註冊商標圖樣而陳列或散布者。
商標法第六十三條：
明知為前條商品而販賣、意圖販賣而陳列、輸出或輸入者，處一年以下有期徒刑、拘
役或科或併科新臺幣五萬元以下罰金。


司法院資訊處製作；財團法人民間司法改革基金會備份。
